【裁判字號】    95,簡上,416
【裁判日期】    951005
【裁判案由】    詐欺
【裁判全文】
臺灣桃園地方法院刑事判決             95年度簡上字第416號
上  訴  人  台灣桃園地方法院檢察署檢察官
被      告  甲○○
上列上訴人因被告詐欺案件，不服本院95年度簡字第140 號，中
華民國95年5 月30日第一審刑事簡易判決（起訴書案號：93年度
偵字第14785 號），提起上訴，本院管轄之第二審合議庭判決如
下︰
    主  文
上訴駁回。
    事實及理由
一、本案經本院審理結果，認為第一審以被告因詐欺案件，犯刑
    法第339 條之2 第1 項之意圖為自己不法之所有，以不正方
    法由自動付款設備取得他人之物罪之犯罪，適用修正前刑法
    第339 條之2 第1 項、第41條第1 項前段、刪除前罰金罰鍰
    提高標準條例第2 條，逕以簡易判決判處被告拘役30日，如
    易科罰金，以3 百元折算1 日，經核認事用法並無不合，量
    刑亦稱妥適，應予維持，並引用附件第一審判決書所記載之
    事實、證據及理由（如附件）。
二、查被告行為後，刑法業於94年2 月2 日經總統以華總一義字
    第09400014901 號令修正公布，並於95年7 月1 日施行（下
    稱新刑法，修正前刑法下稱舊刑法），刑法施行法第1 條之
    1 亦於95年6 月14日經總統以華總一義字第09500085181 號
    令公布施行，參酌最高法院95年5 月23日刑事庭第8 次會議
    決議，新刑法第2 條第1 項之規定，係規範行為後法律變更
    所生新舊法律比較適用之準據法，於新刑法施行後，應適用
    新刑法第2 條第1 項之規定，為「從舊從輕」之比較。另於
    比較時應就罪刑有關之共犯、未遂犯、想像競合犯、牽連犯
    、連續犯、結合犯，以及累犯加重、自首減輕暨其他法定加
    減原因（如身分加減）與加減比例等一切情形，本於統一性
    及整體性原則，綜其全部罪刑之結果而為比較。而被告行為
    後，（一）罰金罰鍰提高標準條例第2 條業已刪除，刑法第
    41條第1 項前段關於易科罰金之折算標準已由舊法之銀元1
    元以上3 元以下修正為新臺幣（下同）1 千元、2 千元、3
    千元，因屬科刑規範事項之變更，其折算標準為裁判時所應
    諭知，自有就新舊法規定比較之必要，經比較新舊法結果，
    以被告行為時之舊法較為有利於被告；（二）修正後刑法第
    33條第5 款規定「罰金：新臺幣1 千元以上，以百元計算之
    。」，與修正前刑法第33條第5 款規定「罰金：1 元以上。
    」不同，經比較新舊法結果，以被告行為時之舊法較為有利
    於被告。因之，經綜其全部罪刑之結果而為比較，以舊刑法
    有利於被告，應一體適用舊刑法之規定。原審雖未及為新舊
    法之比較，惟依上開規定說明，本案適用行為時之法律，並
    無不利於被告之情形，從而，原審適用行為時之法律，即無
    不合，自不得因未及為新舊法比較指為瑕疵，認其適用法律
    有誤，附此敘明。
三、檢察官上訴意旨略以：原審量刑過輕云云。按法官於有罪判
    決如何量處罪刑，甚或是否宣告緩刑，均為實體法賦予審理
    法官裁量之刑罰權事項，法官行使此項裁量權，自得依據個
    案情節，參酌刑法第57條所定各款犯罪情狀之規定，於法定
    刑度內量處被告罪刑；除有逾越該罪法定刑或法定要件，或
    未能符合法規範體系及目的，或未遵守一般經驗及論理法則
    ，或顯然逾越裁量，或濫用裁量等違法情事之外，自不得任
    意指摘其量刑違法，最高法院對此並著有80年台非字第473
    號、75年台上字第7033號、72年台上字第6696號、72年台上
    字第3647號等判例可資參照。準此，法官量刑，如非有上揭
    明顯違法之情事，自不得擅加指摘其違法或不當。本件原審
    審酌被告犯罪之動機、手段、對告訴人造成之損害、犯後態
    度，以所提領之款項已歸還被害人等一切情狀，量處被告拘
    役30日，如易科罰金以（銀元）3 百元折算1 日，並無不合
    ，量刑亦甚妥適。是故，檢察官上訴意旨指稱原審量刑過輕
    云云，要無可採。是本件上訴無理由，應予駁回。
據上論斷，應依刑事訴訟法第455 條之1 第1 項、第3 項、第
373 條、第368 條，判決如主文。
本案經檢察官薛植和到庭執行職務。
中    華    民    國    95    年    10    月    5     日
                  刑事第一庭  審判長法  官  曾淑華
                                    法  官  王耀興
                                    法  官  黃梅淑
以上正本證明與原本無異。
本件不得上訴。
                                    書記官  魏里安
中    華    民    國    95    年    10    月    5     日


司法院資訊處製作；財團法人民間司法改革基金會備份。
